【裁判字號】    90,南簡上,150
【裁判日期】    901205
【裁判案由】    傷害
【裁判全文】
臺灣臺南地方法院刑事判決                        九十年度南簡上字第一五號
    上  訴  人  臺灣臺南地方法院檢察署
    被      告  乙○○
右列被告因傷害案件，公訴人不服本院九十年度南簡字第六０八號中華民國九十年九
月十三日第一審判決（聲請案號：九十年度偵字第八四三二號），提起上訴，本院管
轄之第二審合議庭判決如左：
    主  文
上訴駁回。
    事  實
一、乙○○因懷疑甲○與其母親有曖昧關係，乃於民國九十年六月二日凌晨四時許，
    在台南縣關廟鄉下湖村下湖卅四號租住處，叫醒甲○後，即基於傷害之犯意，以
    鐵椅毆打甲○，致甲○頭部受有裂傷併挫傷之傷害。
二、案經甲○訴由台南縣警察局歸仁分局報請臺灣臺南地方法院檢察署檢察官偵查起
    訴。
    理  由
一、被告經合法傳喚而未到庭，惟右揭事實業據被告乙○○於警訊供承不諱，核與告
    訴人甲○於警訊指訴情節相符，復經證人丙○○於警訊中證述屬實，並有行政院
    衛生署台南醫院診斷證明書一紙附卷可稽，本件事證明確，被告犯行足以認定。
二、核被告所為，係犯刑法第二百七十七條第一項之普通傷害罪。
三、原審以被告等犯行明確，依刑事訴訟法第四百四十九條第一項、第四百五十四條
    第二項，刑法第二百七十七條第一項、第四十一條第一項前段，罰金罰鍰提高標
    準條例第一條前段、第二條，判處罰金三千元，並諭知如易服勞役，以三百元折
    算一日，認事用法，核無不合，量刑亦屬妥適。檢察官上訴意旨指稱：被告另於
    本件判決前之九十年八月二十一日二十時許，在台南縣關廟鄉下湖村下湖三十四
    號住處，持鋤頭柄毆打其弟丙○○成傷，與前開論罪科刑部分，時間緊接，所犯
    罪名同一，顯係基於概括犯意為之，為連續犯，屬裁判上一罪，該案為前案起訴
    效力所及，原審未及審酌，求予撤銷改判等語。按刑法上連續犯，係指有數個獨
    立之犯罪行為，基於一個概括犯意，反覆為之，而觸犯同一性質之數罪名者而言
    ，即行為人多次犯罪行為必須自始均在一個預定犯罪計劃以內，出於主觀上始終
    同一犯意之進行，若中途另有新犯意發生，縱所犯為同一罪名，究非連續其初發
    的意思，即不能成立連續犯，最高法院七十年台上字第六二九六號判例可資參照
    。本件公訴人起訴被告傷害甲○犯行，係因被告懷疑甲○與其母親有曖昧關係，
    心生不滿才毆打甲○成傷，此業據被告及甲○及警訊陳述甚明，而公訴人提起上
    訴之被告另件傷害犯行，係被告酒後行為失控，辱罵其母親時遭丙○○制止，被
    告因而心中不悅，才臨時起意毆打其弟丙○○成傷，此為被告及丙○○於警訊中
    供述無誤，依上所述，被告先後二次傷害犯行，其犯意動機不同，原因有別，自
    難認被告係在一個預定犯罪計劃以內，出於主觀上始終同一犯意而為之，揆諸上
    開說明，二罪間並無連續犯之裁判上一罪關係，公訴人上訴為無理由，應予駁回
    。
四、被告經合法傳喚，無正當理由不到庭，故不待其陳述，逕行判決。
據上論斷，應依刑事訴訟法四百五十五條之一第一項、第三項、第三百六十八條、第
三百七十一條，判決如主文。
本案經檢察官周文祥到庭執行職務。
中      華      民      國      九十      年    十二    月      五      日
                              臺灣臺南地方法院刑事第一庭
                                  審判長法  官  沈  揚  仁
                                        法  官  黃  光  進
                                        法  官  鄧  希  賢
右正本證明與原本無異。
不得上訴。
                                        書記官  陳  登  拋
中      華      民      國      九十      年    十二    月      五      日
附錄本案論罪科刑法條全文：
刑法第二百七十七條
傷害人之身體或健康者，處三年以下有期徒刑、拘役或一千元以下罰金。
犯前項之罪因而致人於死者，處無期徒刑或七年以上有期徒刑；致重傷者，處三年以
上十年以下有期徒刑。


司法院資訊處製作；財團法人民間司法改革基金會備份。
